【裁判字號】    89,訴,628
【裁判日期】    890320
【裁判案由】    清償借款
【裁判全文】
臺灣臺中地方法院民事判決  八十九年度訴字第六二八號
    原      告  甲○○
    被      告  丁○○
                丙○○
                乙○○
右當事人間請求清償借款事件，本院判決如左：
    主    文
被告應連帶給付原告新臺幣伍拾伍萬元，及自民國八十八年三月十七日起至清償日止
，按年息百分之五計算之利息。
訴訟費用由被告連帶負擔。
本判決於原告以新臺幣拾捌萬參仟元供擔保後，得假執行。
    事    實
甲、原告方面：
  一、聲明：除假執行擔保金額外，如主文所示。
  二、陳述：
  （一）緣被告丁○○於民國八十二年七月五日，因免其所有房屋為訴外人臺中市第
        十一信用合作社查封拍賣，故邀同被告丙○○、乙○○為連帶保證人，向原
        告借款新臺幣（下同）七百萬元，由被告共同簽發面額分別為三百四十五萬
        元、三百五十五萬元之本票各一張，並由原告給付借款七百萬元與被告丁○○。
  （二）嗣被告為分期償還上開借款為由，另行簽發面額分別為二百五十萬元、二百
        五十萬元、一百五十萬元、五十五萬元之本票各一張，換回上開面額為三百
        四十五萬元、三百五十五萬元之本票，詎本件面額五十五萬之本票於八十八
        年三月十七日屆期提示時，竟遭被告拒絕，屢經催討，均置之不理，為此本
        於消費借貸及連帶保證之法律關係，提起本訴。
  三、證據：提出臺灣臺中地方法院函影本一份、臺灣臺中地方法院囑託查封登記函
            影本一份、約定同意書影本一紙、本票影本共六紙為證。
乙、被告方面：
  一、聲明：駁回原告之訴。
  二、陳述：被告丁○○確有於八十二年間向原告借得七百萬元，並由被告丙○○、
            乙○○擔任連帶保證人，且由被告共同簽發面額分別為三百四十五萬元
            、三百五十五萬元之本票各一張，被告丁○○均有按期繳息，嗣並另行
            簽發面額分別為二百五十萬元、二百五十萬元、一百五十萬元、五十五
            萬元之本票各一張，換回上開面額為三百四十五萬元、三百五十五萬元
            之本票，然目前因無力清償，故本件面額五十五萬元之本票無法兌現。
    理    由
一、本件原告主張被告丁○○於八十二年七月五日，因免其所有房屋為訴外人臺中市
    第十一信用合作社查封拍賣，故邀同被告丙○○、乙○○為連帶保證人，向原告
    借款七百萬元，由被告共同簽發面額分別為三百四十五萬元、三百五十五萬元之
    本票各一張，並由原告給付借款七百萬元與被告丁○○。嗣被告為分期償還上開
    借款為由，另行簽發面額分別為二百五十萬元、二百五十萬元、一百五十萬元、
    五十五萬元之本票各一張，換回上開面額為三百四十五萬元、三百五十五萬元之
    本票，詎本件面額五十五萬之本票於八十八年三月十七日屆期提示時，竟遭被告
    拒絕之事實，業據其提出與所述相符之臺灣臺中地方法院函影本一份、臺灣臺中
    地方法院囑託查封登記函影本一份、約定同意書影本一紙、本票影本共六紙為證
    ，被告對於目前尚積欠原告如主文所示之借款本金、利息迄未清償一節，固不爭
    執，然以目前無力攤還等語置辯。惟按有無資力償還，乃係執行問題，不得據為
    不負履行義務之抗辯，最高法院十九年上字第一七三三號判例明示其旨，是被告
    所辯，自無足採。
二、從而，原告本於消費借貸及連帶保證之法律關係，請求被告連帶給付借款五十五
    萬元及自八十八年三月十七日起至清償日止，按週年利率百分之五計算之利息，
    為有理由，應予准許。
三、原告陳明願供擔保，請求宣告假執行，核無不合，爰酌定相當擔保金額，予以准
    許。
據上論結，本件原告之訴為有理由，依民事訴訟法第三百八十五條第一項前段、第七
十五條第二項、第三百九十條第二項，判決如主文。
中      華      民      國    八十九    年      三      月      二十    日
                                        臺灣臺中地方法院民事第三庭
~B法      官  周瑞芬
右為正本係照原本作成
附記一如不服本判決，應於判決送達後二十日內，向本院提出上訴狀。
中      華      民      國    八十九    年      三      月      二十    日
~B法院書記官


司法院資訊處製作；財團法人民間司法改革基金會備份。
